臺灣板橋地方法院刑事判決　　　　　　　　94年度訴字第52號
公　訴　人　臺灣板橋地方法院檢察署檢察官
被　　　告　甲○○
上列被告因違反毒品危害防制條例案件，經檢察官提起公訴〔起
訴案號：九十三年度毒偵字第五四一０號〕，暨移請併案審理〔
臺灣板橋地法院檢察署九十四年度毒偵字一二七二號、九十四年
度偵字第三三一六號〕。嗣經本院合議庭評決由受命法官獨任進
行簡式審判程序，茲判決如下：
    主  文
甲○○連續施用第壹級毒品，累犯，處有期徒刑拾月，扣案如附
表編號一、二、四所示物品，沒收銷燬之，扣案如附表編號三、
五所示物品，沒收；又連續施用第貳級毒品，累犯，處有期徒刑
伍月；應執行有期徒刑壹年，扣案如附表編號一、二、四所示物
品，沒收銷燬之，扣案如附表編號三、五所示物品，沒收。
    事  實
壹、甲○○前於〔一〕民國〔下同〕八十七間，因施用毒品案件
    ，經送觀察、勒戒後，認有繼續施用毒品之傾向，據本院裁
    定令入戒治處所施以強制戒治壹年，再經本院裁定停止戒治
    ，所餘戒治期間付保護管束，於八十八年六月二十九日期滿
    後，由臺灣板橋地方法院檢察署檢察官於八十八年七月二十
    日以八十八年度戒偵字第二號處分不起訴確定。〔二〕八十
    八年間，復因施用毒品案件，依本院以八十八年度毒聲字第
    六三二六號刑事裁定令入戒治處所施以強制戒治壹年，八十
    八年度毒聲字第五一一０號刑事裁定令入戒治處所施以強制
    戒治壹年〔於八十九年三月二十一日入戒治所，指揮書執畢
    日期為九十年二月十一日〕，並由臺灣板橋地方法院檢察署
    檢察官以八十八年度偵字第一三七０號提起公訴，經本院於
    八十九年一月十一日以八十八年度易字第四二五０號刑事判
    決判處有期徒刑伍月，如易科罰金，以參佰元折算壹日確定
    ，嗣於九十年九月十五日執行完畢。〔三〕九十二年間，再
    因施用第貳級毒品案件，據本院九十二年度毒聲字第六七三
    號刑事裁定令入戒治處所施以強制戒治壹年〔於九十二年四
    月一日入臺北戒治所執行，於九十三年一月九日因新法施行
    ，停止處分執行出所〕，並由臺灣板橋地方法院檢察署檢察
    官以九十二年度毒偵字第五一三號提起公訴，經本院於九十
    二年五月二十日以九十二年度簡字第六八七號刑事判決判處
    有期徒刑陸月，如易科罰金，以參佰元折算壹日確定，嗣於
    九十三年一月九日入監服刑，於九十三年七月八日縮刑期滿
    執行完畢。
貳、詎甲○○仍不知悔悟，於上揭壹─〔二〕所示強制戒治處分
    執行完畢釋放後，伍年內，復〔一〕基於施用第壹級毒品之
    概括犯意，自「九十三年十一月二十日凌晨二時二十分，員
    警採集其尿液檢體前回溯二十四小時內某時點」起，至九十
    四年六月十九日晚上止，在臺北縣三重市○○路○段九一巷
    八九號住處等地，以約半個月施用壹次之頻率，連續施用第
    壹級毒品海洛因多次。〔二〕另基於施用第貳級毒品之概括
    犯意，自「九十三年十一月二十日凌晨二時二十分，員警採
    集其尿液檢體前回溯九十六小時內某時點」起，至九十四年
    六月十九日晚上止，在臺北縣三重市○○路○段九一巷八九
    號住處等地，以約半個月施用壹次之頻率，連續施用第貳級
    毒品安非他命多次；嗣先後於〔一〕九十三年十一月十九日
    晚上七時許，在臺北縣三重市○○路○段一０一巷一三二號
    前，為警查獲，並扣得第壹級毒品海洛因、殘渣袋、注射針
    筒等物〔如附表編號一、二、三所示〕。〔二〕九十四二月
    四日下午五時許，在臺北縣三重市○○路八二號前查獲，扣
    得海洛因分裝吸管壹支〔內含殘渣〕、分裝袋拾個〔如附表
    編號四、五所示〕。〔三〕九十三年二月十五日晚上十時許
    ，在臺北縣三重市○○路○段四十號等地，為警查獲。甲○
    ○於本院審理時因傳拘無著，經本院發布通緝，嗣於九十四
    年六月二十日晚上九時許，在臺北縣三重市○○街三二七巷
    九四號前，為警查獲，並採集其尿液檢體送驗。
參、案經臺北市政府警察局松山分局報告臺灣板橋地方法院檢察
    署檢察官偵查起訴。
    理  由
壹、上揭事實，業據被告於本院審理時坦承不諱〔參見本院九十
    四年七月六日準備程序筆錄、簡式審判筆錄〕，被告到案後
    ，經警採集其尿液檢體『肆次』，送驗後分別檢出安非他命
    類、鴉片類陽性反應，此有〔一〕台灣尖端先進生技醫藥股
    份有限公司「濫用藥物檢驗報告」〔尿液檢體編號：９３
　  ０２９４〕〔附九十三年度毒偵字第五四一０號卷第八九頁
    〕。〔二〕臺灣尖端先進生技醫藥股份有限公司「濫用藥物
    檢驗報告」〔尿液檢體編號：００６１０３〕。〔附九十四
    年度偵字第三三一六號卷第五八頁〕。〔三〕臺北市政府警
    察局北投分局查獲煙毒麻藥案件尿液送驗紀錄簿、臺灣尖端
    先進生技醫藥股份有限公司「濫用藥物檢驗報告」〔尿液檢
　　體編號：００１０５９〕〔附九十四年度毒偵字第一二七二
  　號卷第七八頁、第七六頁〕〔四〕臺北市政府警察局偵辦毒
    品案件尿液檢體委驗單、臺灣尖端先進生技醫藥股份有限公
    司「濫用藥物檢驗報告」〔尿液檢體編號：００６１０３〕
　　〔附本院卷〕等附卷足參；此外，復有扣案如附表所示物品
  　足佐；扣案毒品，確含第壹級毒品海洛因成份，此有〔一〕
    臺北市政府警察局松山分局查獲涉嫌毒品危害防制條例毒品
    初步鑑驗報告單、獲案毒品表〔人工鑑別編號：00000
    0000〕、法務部調查局調科壹字第０６０００９２２６
    號鑑定通知書〔附九十三年度毒偵字第五四一０號卷第三八
    頁、第八六頁、第九一頁〕。〔二〕臺北市政府警察局松山
    分局查獲涉毒品危害防制條例毒品初步鑑驗報告單〔附九十
    四年度偵字三三一六號卷第二四頁〕。在卷可按，凡此情節
    ，堪認被告之自白與事實相符，足為認定上開事實之依據；
    本件事證明確，被告之上開犯行，堪予認定。
貳、核被告甲○○所為，係犯毒品危害防制條例第十條第一項之
    施用第壹級毒品罪、同條第二項之施用第貳級毒品罪。其於
    施用第壹級毒品前、後，持有第壹級毒品海洛因之低度行為
    ，施用第貳級毒品前、後，持有第貳級毒品安非他命之低度
    行為，依序為施用第壹級毒品、施用第貳級毒品之高度行為
    所收，均不另論罪。其先後施用第壹級毒品海洛因、先後施
    用第貳級毒品安非他命之犯行，均時間緊接，犯罪構成要件
    相同，顯均係基於概括之犯意反覆為之，依連續犯之規定，
    依序論以施用第壹級毒品、施用第貳級毒品罪，並加重其刑
    ；其所犯施用第壹級毒品、施用第貳級毒品罪，犯意各別，
    構成要件互殊，應分論併罰；公訴人於本院審理時，業將被
    告施用毒品之起、迄時間、施用地點等補正如本判決事實欄
    所示〔含移請併辦部份〕，本院即應就公訴人補正後之「犯
    罪事實」，將本案審結之；被告前犯有事實欄壹所示之罪，
    經法院判處罪、刑確定，先後於九十年九月十五日、九十三
    年七月八日執行完畢，此有刑案資料查註紀錄表附偵查卷、
    臺灣高等法院被告全國前案紀錄表附本院卷足參，伍年之內
    再犯有期徒刑以上之本罪，依累犯之規定，遞加重其刑；爰
    審酌被告之素行、犯罪之動機、目的、所致危害，暨犯罪後
    態度等一切情狀，量處如主文所示之刑，併定其應執行之刑
    。
參、扣案如附表編號一所示之海洛因，係查獲之毒品，編號二、
    四所示之海洛因殘渣，與所附著之殘渣袋、吸管析離不易，
    均諭知沒收銷燬之；扣案如附表編號三、五所示之注射針筒
    及分裝袋，係被告所有供其犯本罪所用之物，分依附於所處
    主刑諭知沒收。
據上論斷，應依刑事訴訟法第二百七十三條之一第一項、第二百
九十九條第一項前段，毒品危害防制條例第十條第一項、第二項
、第十八條第一項前段，刑法第十一條前段、第五十六條、第四
十七條、第五十一條第五款、第三十八條第一項第二款，判決如
主文。
本案經檢察官王家春到庭執行職務。
中　　華　　民　　國　　94　　年　　8　　月　　16　　日
                  刑事第二庭法　官    陳福來
以上正本證明與原本無異。
如不服本判決，應於判決送達後十日內，向本院提出上訴狀。
                            書記官    林兆嘉
中　　華　　民　　國　　94　　年　　8　　月　　16　　日
附錄本案論罪科刑法條全文：
現行毒品危害防制條例第十條：
施用第一級毒品者，處六月以上五年以下有期徒刑。
施用第二級毒品者，處三年以下有期徒刑。
附表：
┌──┬─────────────┬───────┬──────────┐
│編號│品                      名│數          量│備                註│
├──┼─────────────┼───────┼──────────┤
│一  │第壹級毒品海洛因貳包      │淨重零點捌公克│臺灣板橋地方法院檢察│
│    │                          │〔驗餘淨重：零│署九十三年度毒偵字第│
│    │                          │點伍肆公克〕  │五四一０號扣案      │
├──┼─────────────┼───────┤                    │
│二  │殘渣袋貳個                │〔內含毒品量微│                    │
│    │                          │無法磅秤〕    │                    │
├──┼─────────────┼───────┤                    │
│三  │注射針筒〔未使用過〕      │貳支          │                    │
├──┼─────────────┼───────┼──────────┤
│四  │分裝吸管壹支              │〔內含毒品量微│臺灣板橋地法院檢察署│
│    │                          │無法秤重〕    │九十四年度偵字第三三│
│    │                          │              │一六號扣案          │
├──┼─────────────┼───────┤                    │
│五  │分裝袋                    │拾個　　　　　│                    │
│    │                          │　            │                    │
└──┴─────────────┴───────┴──────────┘
